臺北高等行政法院判決　　　　　　　　　　　　　　　八十九年度訴字第一○四一號
　　　　　　　　　　　　　　　.
　　原　　　告　全谷企業有限公司
　　代　表　人　甲○○
　　訴訟代理人　丙○○（會計師）
　　被　　　告　台北市稅捐稽徵處
　　代　表　人　乙○○處長）.
　　訴訟代理人　戊○○
　　　　　　　　丁○○
右當事人間因營業稅事件，原告不服財政部中華民國八十九年七月十一日台財訴第0
000000000號訴願決定，提起行政訴訟，本院判決如左：
  　主  文
原告之訴駁回。
訴訟費用由原告負擔。
　　事  實
一、事實概要：原告因涉嫌逃漏稅，經法務部調查局北部地區機動工作組（以下簡稱
    調查局北機組）向上海商業儲蓄銀行信義分行及第一商業銀行西門分行調取原告
    以客票票據辦理融資貸款資料，取具違章憑證計二冊，移由被告及財政部台北市
    國稅局會同審理核定原告於八十一年及八十二年度銷售藥品，金額計新台幣（以
    下同）八、七八七、三五三元（不含稅），短漏開統一發票並漏報銷售額，逃漏
    營業稅四三九、三六八元，除由被告內湖分處發單補徵所漏稅額外，並由該處按
    其所漏稅額處以五倍罰鍰計二、一九六、八○○元（計至百元止）。原告不服，
    申請復查，未獲變更，提起訴願，經訴願決定將原處分撤銷，著由被告另為處分
    。案經被告以八十八年五月十八日北市稽法乙字第八八○一六三一○○○號重核
    復查決定，仍維持原核定補徵稅額及罰鍰處分。原告猶表不服，再向台北市政府
    提起訴願。因八十八年一月十三日修正財政收支劃分法第八條第一項第四款明定
    營業稅改為國稅。財政部所報自八十八年七月一日起，將營業稅委託各直轄市、
    縣（市）政府所屬稅捐稽徵處代徵一案，業奉行政院八十八年六月八日台八十八
    財字第二二六八六號函核定有案。台北市政府遂遵照財政部八十八年六月三十日
    台財稅第八八一九二五○六○號函附「研商營業稅改為國稅並委託稅捐稽徵處代
    徵後之訴願案件處理相關事宜」會議紀錄意旨，將該案移轉財政部管轄，經財政
    部作成駁回訴願決定，原告仍不服，遂提起行政訴訟。
二、兩造聲明：
    (一)原告聲明：請求撤銷原處分及訴願決定。訴訟費用由被告負擔。
    (二)被告聲明：如主文所示。
三、兩造之爭點：
    (1)原告於八十一年及八十二年是否有短漏開統一發票並漏報銷售額之違章行為？
    (2)被告就本件原告違章事實之認定，是否已盡舉證之責，又原告就其主張未有違
      章之事實，是否已盡反證之責？
    (一)原告主張：
      (1)重核復查決定及第二次訴願決定均牴觸司法院釋字第三六八號解釋意旨及「
        訴願決定拘束力」訴願法之規定，理由分述如次：
        除非發生新事實，得由原處分機關另為處分外，訴願決定有拘束原處分或
          原決定機關之效力，此有修正前訴願法第二十四條、現行訴願法第九十五
          條前段規定及司法院院字第一四六一號解釋及院字第一五五七號解釋在案
          。
        依司法院釋字第三六八號解釋意旨，行政訴訟法第四條「行政法院之判決
          ，就其事件有拘束各關係機關之效力」，乃本於憲法保障人民得依法定程
          序，對其爭議之權利義務關係，請求法院予以終局解決之規定。故行政法
          院所為撤銷原決定及原處分之判決，如係指摘事件之事實尚欠明瞭，應由
          被告機關調查事證另為處分時，該機關即應依判決意旨或本於職權調查事
          證。倘依重為調查結果認定之事實，認前處分適用法規並無錯誤，雖得維
          持已撤銷之前處分見解；若行政法院所為撤銷原決定及原處分之判決，係
          指摘其適用法律之見解有違誤時，該管機關即應受行政法院判決之拘束。
          前行政法院六十年判字第三十五號判例謂：「本院所為撤銷原決定及原處
          分之裁判，如於理由內指明由被告官署另為復查者，該官署自得本於職權
          調查事證，重為復查之決定，其重為復查之結果，縱與已撤銷之前決定持
          相同之見解，於法亦非有違」，其中與上述意旨不符之處，有違憲法第十
          六條保障人民訴訟權之意旨，應不予適用。撤銷重核之訴願決定，亦應為
          相同之解釋，方符合憲法保障人民訴願及訴訟權之意旨。
        本案原經台北市政府訴願決定撤銷原處分，其訴願決定意旨為：「惟訴願
          人於原處分機關審理時，曾表明原處分機關認定為訴願人銷貨收入之各該
          票貼票據，部分係負責人甲○○私人用途而向親戚朋友借票做為資金運用
          ，部分係公司股東支付股金之收入，並提出載有訴願人辦理票貼之各該支
          票發票人、付款行社、發票人與甲○○之關係、到期日、票面金額、發票
          人戶籍地址、借票用途等資料之資金流向說明供原處分機關查核。依該項
          說明資料記載，借票用途分別有支付銀行票貼利息、公司股金、甲○○母
          親住院費用、甲○○購屋費用、甲○○母親喪葬費用、甲○○購車款等項
          ；又發票人部分，亦列有訴願人之股東王祥景等人；另查訴願人向第一商
          業銀行申請貼現票據之明細表，發票人部分亦有王祥景之記載；則訴願人
          辦理票貼之金額是否可逕認悉數為訴願人銷貨收入，即應視訴願人所提出
          之說明資料是否與事實相符而定。原處分機關以『經本處於審理時依其補
          送之資料查核結果，尚難證實其辦理融資貸款之票據，部分係向朋友及親
          戚所借之事實。』而認定訴願人所訴難以採憑，然並未載述不予採信之理
          由，則原處分機關逕以總加總減方式認定訴願人漏報之銷售額，而對訴願
          人課以補稅及處漏稅罰之處分，尚嫌率斷。爰將原處分撤銷，由原處分機
          關查明訴願人實際漏未開立發票及漏未申報之銷售額後另為處分。」
        被告於依據前揭台北市政府訴願決定重為復查決定，並未依據前揭關於「
          原告辦理票貼之金額是否可逕認悉數為原告銷貨收入」之訴願決定撤銷意
          旨，確實審究，逕以金額不符，即逕予全盤否認，未酌及企業資金之往來
          流程，且並未有逃漏營業收入之積極證據，逕自維持原核定及罰鍰處分之
          重核復查決定，顯然已違背訴願決定拘束力之規定。
        本案財政部訴願決定依據該重為復查決定意旨，仍以原告未能就前揭貸款
          票據所列資金提供非屬其營業收入之證據，而否准變更本案違章事實之認
          定，顯與本案重為復查決定有相同之違誤；而其未責成被告應究明系爭短
          漏營業收入應負積極明確之直接證據，豈可倒置積極舉證責任，逕由原告
          負違章漏稅之舉證之責，顯係迴護被告機關致未比照適用營業稅法第四十
          四條之規定，除已違租稅平等原則，其決定並已牴觸司法院釋字第三六八
          號解釋及訴願決定拘束力之規定，是以重核復查決定及訴願決定無效，應
          予廢棄。
      (2)被告對違章漏稅案件之審理依法應負積極審理責任，惟對本案僅以融資貸款
        之應收票據且無其他積極佐證證據逕自認定原告逃漏營業收入，顯然違背「
        主張漏稅者應負積極舉證責任」。
        本案訴願決定及原處分（復查決定及原核定）均以調查局北機組向上海商
          業儲蓄銀行信義分行及第一商業銀行西門分行所分別調卷取得原告以應收
          票據（客票票據）辦理融資貸款之資料經原告公司負責人甲○○於八十四
          年六月二十日在調查局北機組所作調查筆錄自承為原告以該項票據向上開
          二家銀行辦理融資貸款及原告銷售對象之一般藥房、藥局多不願收受三聯
          式統一發票，故將此銷售金額開立二聯式發票以資因應等情節為本案之違
          章事實，而其認定之違章憑證則為上開調查筆錄及裝訂成二冊之融資貸款
          資料，其依據上開事實及證據認定原告於八十一年及八十二年度銷售藥品
          ，金額計八、七八七、三五三元（不含稅），短漏開統一發票並漏報營業
          稅四三九、三六八元，除補徵所漏稅額外，並按所漏稅額處以五倍罰鍰計
          二、一九六、八○○元。
        原告公司負責人甲○○於前揭調查筆錄之錯誤陳述，係因調查局北機組承
          辦人員，謂票據融資如果不是公司之營業收入，而係以向親朋好友所借之
          客票融資，銀行承辦員須負偽造文書刑責，基於不連累他人之意旨而於慌
          亂中所為之錯誤陳述，陳君雖陳述以應收客票票據向銀行辦理融資貸款，
          惟其並未承認原告有漏開統一發票情事，而本案系爭營業稅所屬期間之銷
          售藥品，原告以買受人不願收受三聯式統一發票，改以開立二聯式統一發
          票因應，其事實為本案訴願決定及原處分所不否認，則原告開立之憑證（
          二聯式統一發票）縱有不合，依法應依違反換開統一發票處罰，更何況原
          告已按實際交易額開立統一發票報繳營業稅，有該發票之存根聯、營業稅
          申報表及已繳納之營業稅可稽，原告實無短漏系爭營業稅情事。
      (3)按「審理人員對違章漏稅案件之審理，應注意人、時、地、事等要件，慎重
        查核公正判斷。」為各級稽徵機關處理違章漏稅及檢舉案件作業要點第二十
        八條前段所規定，本案關於漏開統一發票之認定，自應遵照辦理，不應僅以
        融資貸款之應收票據為違章之積極證據，其關於漏開統一發票之銷售時間、
        對象、品名、數量均未究明，而原告融資之相關人（如股東、負責人及其友
        人等）亦均未一一查證，是本案被告已怠忽主張漏稅者之舉證責任。另參照
        營業稅法第四十四條關於財政部指定之稽查人員，查獲營業人有應開立統一
        發票而未開立情事者，應當場作成記錄，詳載營業人名稱、時間、地點、交
        易標的及銷售額，送由主管稽徵機關處罰之規定意旨，本案違章事實之認定
        ，自應究明上開資料並依上開作業要點舉證，惟均付之闕如，卻逕以原告公
        司負責人甲○○於調查局北機組調查筆錄及原告之銀行之融資貸款資料，憑
        以推論臆斷原告漏開統一發票，尚乏如營業稅法第四十四條所列直接明確之
        積極證據，則本案違章事實之認定，顯屬率斷，有違證據裁判主義，更違反
        「主張漏稅者應負舉證責任」。
      (4)原告於九十年八月七日準備程序經鈞院裁示茲就原告負責人甲○○於系爭期
        間（八十一年至八十三年度）分別在上海商業儲蓄銀行信義分行與第一商業
        銀行西門分行票貼明細表（為能讓被告更明瞭起見，編號係依調查局移送之
        編號，再分別按付款分行與借票人關係、到期日、金額、發票人戶籍地址及
        借票用途逐一列示）提供在案。
    (二)被告主張：
      (1)按「營業人銷售貨物或勞務，應依本法營業人開立銷售憑證時限表規定之時
        限，開立統一發票交付買受人。‧‧‧」「營業人除本法另有規定外，不論
        有無銷售額，應以每二月為一期，於次期開始十五日內，填具規定格式之申
        報書，檢附退抵稅款及其他有關文件，向主管稽徵機關申報銷售額、應納或
        溢付營業稅額。其有應納營業稅額者，應先向公庫繳納後，檢同繳納收據一
        併申報。」「營業人有左列情形之一者，主管稽徵機關得依照查得之資料，
        核定其銷售額及應納稅額並補徵之：一、‧‧‧四、短報、漏報銷售額者。
        」「納稅義務人，有左列情形之一者，除追繳稅款外，按所漏稅額處一倍至
        十倍罰鍰，並得停止其營業：一、‧‧‧三、短報或漏報銷售額者。」分別
        為營業稅法第三十二條第一項前段、第三十五條第一項、第四十三條第一項
        第四款、第五十一條第三款所明定。
      (2)卷查本件原告之違章事實，係經法務部調查局北機組向上海商業儲蓄銀行信
        義分行及第一商業銀行西門分行調取原告以客票票據辦理融資貸款資料，亦
        經原告公司負責人甲○○於八十四年六月二十日在調查局北機組所作調查筆
        錄自承為原告公司以應收票據（客票票據）向上開二家金融機構辦理融資貸
        款及其銷售對象之一般藥房、藥局多不願收受三聯式統一發票，故將部分銷
        貨金額開二聯式發票開掉，此有違章憑證計二冊及調查筆錄附案可稽，違章
        事證明確，洵堪認定。則本案違章憑證確為原告之營業資料，應無疑義。
      (3)原告起訴理由所指各節，經被告查核如下：股金部分：經被告分別函請王祥
        景、蘇永銳及曹永恭（依原告所檢附票貼明細表記載借票人關係均為公司股
        東，借票用途為支付公司股金）前來說明。王君表示係自原告增資後始加入
        成為股東，其所開立之支票皆用來支付股金及利息，惟依八十一年七月二十
        日增資股東同意書，王君其增資認繳額為二八○、○○○元，與系爭票貼明
        細表為六七二、二○○元（第一銀行220,200元十上海銀行452,000元）並不
        相符；查蘇永銳並非股東，惟據蘇君表示所開立支票三六一、八一四元（第
        一銀行274,104元十上海銀行87,710元）為其配偶趙秀悌應繳之股金及利息
        。惟該金額對照八十一年七月二十日增資股東同意書記載趙秀悌之增資出資
        額二五○、○○○元並不相符，亦與趙君截至增資日止之總出資額五○○、
        ○○○元不符；查依八十一年七月二十日增資股東同意書，曹永恭之增資出
        資額為二八五、○○○元，對照系爭票貼明細表五八○、六二一元（上海銀
        行93,754元十第一銀行486，867元）並不相符。綜上，王君等三人雖於筆錄
        或說明書中均表示其所開立之支票係支付股金及利息，然並未提出任何相關
        憑據供佐證，顯係迴護之詞。是依台北市政府建設局函附之八十一年八月五
        日原告變更登記事項卡、八十一年七月二十日增資股東同意書及受原告委託
        之會計師趙學敏簽證之增加資本登記資本額查核報告書等資料影本，應可認
        定原告所主張，不足採信。另原告負責人甲○○母親住院費用與喪葬費用、
        甲○○購屋款及購車款部分：經被告以八十七年四月九日北市稽法乙字第八
        七○○六二一三○○號函請原告於八十七年四月二十日前提供該等具體相關
        事證以供查核，然原告並未提供，是參照前行政法院三十一年度判字第五十
        三號判例意旨，原核定補徵稅款及罰鍰處分，並無違誤，被告復查決定及財
        政部訴願決定亦無不當，敬請續予維持。
      (4)有關原告主張被告未依訴願決定撤銷意旨確實審究乙節，經查被告依台北市
        政府訴願決定撤銷理由查核結果，業於八十九年十月二十四日北市稽法丙字
        第八九一一四三五六○○號行政訴訟答辯狀中詳述之，且該查核結果於訴願
        決定時亦經財政部審認在案，原告就同一事項再事淆責，核不足採。關於原
        告所提上海商業儲蓄銀行信義分行與第一商業銀行西門分行票貼明細表乙節
        ，惟查該表所載支付利息、支付購屋款、購買汽車款及支付母親生病住院費
        用等各種借票用途，僅能表示取得系爭票據後資金用途，並不影響被告依據
        違章憑證所載票據取得原因為銷貨收入、原告負責人甲○○於調查筆錄自承
        銷售對象為一般藥房、藥局及上述依訴願決定撤銷意旨所為調查事證核定原
        告短漏開統一發票並漏報銷售額之事實。次查原告雖提示房屋土地預定買賣
        契約書、陳君購屋發票、監理處自行收納款項收據、北都汽車股份有限公司
        發票及工作傳票（後三者填載日期皆為八十八年六月二十三日）等影本資料
        ，惟查陳君購屋應係由陳君支付購屋款，何以會有取得票據辦理融資情形？
        與系爭客票之票貼有何關係？皆未見原告詳細舉證說明，且其中日期為八十
        八年六月二十三日之資料，更與本案交易時間相具甚遠，與系爭客票交易更
        無相關。按司法院釋字第三○九號解釋略以：「‧‧‧稽徵機關‧‧‧進行
        調查，如發現納稅義務人有重大逃漏稅嫌疑，得視案情需要，報經財政部核
        准，就納稅義務人資產淨值、資金流程及不合營業常規之營業資料進行調查
        。」「稽徵機關就前項調查資料結果，證明納稅義務人有逃漏稅情事時，納
        稅義務人對有利於己之事實，應負舉證之責」查被告既已查得原告有重大逃
        漏稅嫌疑之不合營業常規之營業資料，且原告所提之明細表、購屋發票等憑
        證，不足為其主張事實之證明，自不能認定其主張為真實。
　　理  由
一、按「營業人銷售貨物或勞務，應依本法營業人開立銷售憑證時限表規定之時限，
    開立統一發票交付買受人。‧‧‧」「營業人除本法另有規定外，不論有無銷售
    額，應以每二月為一期，於次期開始十五日內，填具規定格式之申報書，檢附退
    抵稅款及其他有關文件，向主管稽徵機關申報銷售額、應納或溢付營業稅額。其
    有應納營業稅額者，應先向公庫繳納後，檢同繳納收據一併申報。」「營業人有
    左列情形之一者，主管稽徵機關得依照查得之資料，核定其銷售額及應納稅額並
    補徵之：一、‧‧‧四、短報、漏報銷售額者。」「納稅義務人，有左列情形之
    一者，除追繳稅款外，按所漏稅額處一倍至十倍罰鍰，並得停止其營業：一、‧
    ‧‧三、短報或漏報銷售額者。」分別為營業稅法第三十二條第一項前段、第三
    十五條第一項、第四十三條第一項第四款、第五十一條第三款所明定。
二、本件原告因涉嫌逃漏稅，經法務部調查局北機組向上海商業儲蓄銀行信義分行（
    下簡稱上海信義分行）及第一商業銀行西門分行（下簡稱一銀西門分行）調取原
    告以客票票據辦理融資貸款資料，取具違章憑證計二冊，移由被告及財政部台北
    市國稅局會同審理核定原告於八十一年及八十二年度銷售藥品，金額計八、七八
    七、三五三元（不含稅），短漏開統一發票並漏報銷售額，逃漏營業稅四三九、
    三六八元，被告遂據以補徵所漏稅額，並按其所漏稅額處以五倍罰鍰。原告不服
    ，申請復查，未獲變更，提起訴願，經訴願決定將原處分撤銷，著由被告另為處
    分。案經被告重核復查決定，維持原核定補徵稅額及罰鍰處分。原告猶表不服，
    再提起訴願，遭決定駁回，遂提起本件行政訴訟。兩造之主張各如事實欄所載，
    其爭點為原告於八十一年及八十二年是否有短漏開統一發票並漏報銷售額之違章
    行為？亦即被告就本件原告之違章事實認定，是否已盡舉證之責，又原告就其主
    張未有違章之事實，是否已盡反證之責而已。
三、經查，原告之代表人甲○○於八十四年六月二十日在調查局北機組調查時陳稱：
    全谷公司營業項目主要為西藥及健康食品的販賣，販賣主要對象為藥局、醫療診
    所，八十年至八十二年度有將銷貨收入之應收客票持向上海信義分行及一銀西門
    分行辦理融資貸款，未開立三聯式統一發票並漏報營業稅，希望稅捐單位能從輕
    處理等語，此有該調查筆錄附原處分卷可稽，復有調查局北機組向上開二家金融
    機構分別調卷取得原告以應收客票辦理融資貸款資料附原處分卷可證，再參以上
    開客票之發票人蘇永銳、吳金聰、陳士亮、陳嘉瑞、吳銘鴻、陳智明、卓金鴻、
    林國欽、黎作郎、許智光、游富繁、徐饒銘、曹永恭、巫有三、陳士介、蕭武雄
    等人，皆為藥商或藥房之負責人，此亦有渠等向銀行申請支票開戶之資料附原處
    分卷可考，足證原告在調查局之上開陳述，核與事實相符，自堪採取。被告對原
    告之違章事實，既已盡舉證之責任，則原告如否認有違章之事實，自應提出確切
    之證據以資證明，否則即不能獲得有利之認定。
四、次查，原告雖主張上開向銀行票貼之票據，部分係支付銀行票貼利息、部分係其
    代表人甲○○私人用途（如購屋、購車、支付母親住院及喪葬費用）而向親戚朋
    友借票做為資金運用，部分係公司股東支付股金之收入，並提出載有原告辦理票
    貼之各該支票發票人、付款行社、發票人與甲○○之關係、到期日、票面金額、
    發票人戶籍地址、借票用途等資料之資金流向說明書、原告公司章程、增資股東
    同意書、汽車新領牌照登記書、監理處自行收納款項收據、北都汽車股份有限公
    司發票、房屋及土地預定買賣契約書、購屋發票等影本為證。惟查：
    (1)依原告所提供上開說明資料記載及所附之汽車新領牌照登記書、監理處自行收
      納款項收據、北都汽車股份有限公司發票、房屋及土地預定買賣契約書、購屋
      發票等證據觀之，縱認屬實，亦僅能說明原告票貼後所取得之資金如何運用而
      已，並不能證明該票貼之票據係如何取得，是此部分之說明及證據，核與原告
      主張「其辦理融資貸款之票據，部分係向朋友及親戚所借之事實」完全無關，
      自不能為原告有利之證明。
    (2)另有關原告主張部分票貼票據係原告公司股東支付股金部分，雖據原告提出公
      司章程及增資股東同意書為證，惟經被告分別函請其股東王祥景、趙秀悌之配
      偶蘇永銳、曹永恭（依原告所檢附票貼明細表記載借票人關係均為公司股東，
      借票用途為支付公司股金）前來說明，王祥景表示係自原告增資後始加入成為
      股東，其所開立之支票皆用來支付股金及利息，惟依八十一年七月二十日增資
      股東同意書，王祥景增資認繳額為二八○、○○○元，與系爭票貼明細表為六
      七二、二○○元（第一銀行220,200元十上海銀行452,000元）並不相符；又據
      蘇永銳表示所開立支票三六一、八一四元（第一銀行274,104元十上海銀行
      87,710元）為其配偶趙秀悌應繳之股金及利息，惟該金額對照八十一年七月二
      十日增資股東同意書記載趙秀悌之增資出資額二五○、○○○元並不相符，亦
      與趙秀悌截至增資日止之總出資額五○○、○○○元不符；又查依八十一年七
      月二十日增資股東同意書，曹永恭之增資出資額為二八五、○○○元，對照系
      爭票貼明細表五八○、六二一元（上海銀行93,754元十第一銀行486，867元）
      亦不相符；矧且，倘為股東出資，焉有金額個位數之理？再參以蘇永銳、曹永
      恭等另有經營西藥買賣，已如前述，上開票貼票據顯係渠等向原告購買西藥或
      健康食品後，為支給價金而交付，自不容原告利用渠等為股東身分，而任意主
      張為股金之交付。綜上，王祥景、蘇永銳、曹永恭等三人雖於筆錄或說明書中
      均表示其所開立之支票係支付股金及利息，然所述與事證不符，顯係迴護之詞
      ，自不足採。
    (3)此外，原告迄未能提出其他證據，以資證明其辦理融資貸款之票據，確係向朋
      友及親戚所借，或係股東為支給股金而交付，其空言否認有違章之事實，即非
      可採。
五、至於本件雖曾經台北市政府訴願決定撤銷原處分，責由被告另為處分，惟其訴願
    決定意旨係認被告未善盡調查之責及復查決定理由不備，囑被告查明後另為處分
    ，並非對於原處分適用法律之見解有所指摘或有何指示，則被告依職權調查事證
    後，仍維持原處分之結果，自非法所不許。
六、綜上所述，本件原告違章之事實，證據明確，足堪認定。被告以原核定補徵稅款
    並按所漏稅額處以五倍罰鍰之處分，並無違誤為由，仍維持原核定，揆諸首揭規
    定，洵無不當；訴願決定予以維持，亦無不合。原告仍執前詞訴請撤銷，核無理
    由，應予駁回。
據上論結，本件原告之訴為無理由，依行政訴訟法第九十八條第三項前段，判決如主
文。
中　　　華　　　民　　　國　　九十一　　年　　　九　　　月　　　四　　　日
                           臺 北 高 等 行 政 法 院  第二庭
           　　　　　　　　　　　　　　　　　審判長 法　官  徐瑞晃
           　　　　　　　　　　　　　　　　　　　　 法　官  吳慧娟
           　　　　　　　　　　　　　　　　　　　　 法　官  李得灶
右為正本係照原本作成。
如不服本判決，應於送達後二十日內向本院提出上訴狀並表明上訴理由，如於本判決
宣示後送達前提起上訴者，應於判決送達後二十日內補提上訴理由書（須按他造人數
附繕本）。
中　　　華　　　民　　　國　  九十一　　年　　　九　　　月　  　十一　　日
            　　　　　　　　　　　　　　    　      書記官  陳清容
